【裁判字號】    99,附民,60
【裁判日期】    991001
【裁判案由】    請求賠償損害
【裁判全文】
臺灣新竹地方法院刑事附帶民事訴訟判決  99年度附民字第60號
原      告  乙○○
被      告  甲○○
上列當事人間因本院99年度易字第211 號竊盜案件，經原告提起
附帶民事訴訟請求損害賠償，本院於民國99年9 月17日言詞辯論
終結，判決如下：
    主  文
被告應給付原告新臺幣拾柒萬元。
本判決得假執行。
    事實及理由
一、原告主張：被告甲○○（下稱被告）基於意圖為自己不法所
    有之竊盜犯意，於民國98年10月29日凌晨4 、5 時許，見原
    告乙○○（下稱原告）位於新竹縣竹東鎮○○○路95巷7 弄
    4 號之住處大門疏未上鎖，竟進入該址，徒手竊取該住處內
    原告所有之現金新臺幣（下同）17萬元得手，嗣經警在現場
    採集到指紋1 枚，經送鑑定及電腦比對結果，與檔存被告指
    紋卡之左拇指指紋相符，始循線查知上情，而聲明：被告應
    給付原告17萬元。
二、被告答辯均引用刑事答辯卷證，略以：我否認有偷竊行為等
    語。聲明：駁回原告之訴。
三、按附帶民事訴訟之判決，應以刑事訴訟判決所認定之事實為
    據，刑事訴訟法第500 條前段定有明文。查被告於前揭時地
    基於竊盜之犯意，竊取原告所有之現金17萬元，致原告受有
    該筆現金金額之損害等情，業經本院99年度易字第211 號刑
    事判決判處被告犯有竊盜罪刑在案，應認原告此開部分之主
    張為真實。
四、次按因犯罪而受損害之人，於刑事訴訟程序得附帶提起民事
    訴訟，對於被告及依民法負賠償責任之人，請求回復其損害
    ，刑事訴訟法第487 條第1 項定有明文。又故意或過失，不
    法侵害他人之權利者，負損害賠償責任，民法第184 條第1
    項定有明文。是原告依侵權行為法律關係，請求被告應賠償
    財產上之損害，自屬有據。再者，審酌原告受有上開金額之
    損失，為兩造互不爭執，從而，原告本於侵權行為之法律關
    係，請求被告給付原告17萬元，為有理由，自應准許。
五、原告於刑事訴訟程序中提起附帶民事損害賠償之訴，依法尚
    無徵收訴訟費用之規定，爰不予訴訟費用負擔之諭知，附此
    敘明。
六、原告勝訴部分，因命被告給付之金額未逾50萬元，爰依民事
    訴訟法第389 條第1 項第5 款，依職權宣告假執行。
據上論結，本件原告之訴為有理由，依刑事訴訟法第502 條第2
項、第491 條第10款、民事訴訟法第389 條第1 項第5 款，判決
如主文。
中    華    民    國    99    年    10    月    1     日
                  刑事第六庭  法  官  林建鼎
上列正本證明與原本無異。
如不服本判決，非對刑事判決上訴時，不得上訴，並應於送達後
十日內敘明上訴理由，向本院提出上訴狀（需附繕本）。
中    華    民    國    99    年    10    月    1     日
                              書記官  黃伊婕

司法院資訊處製作；財團法人民間司法改革基金會備份。
